【裁判字號】    95,交抗,56
【裁判日期】    950505
【裁判案由】    聲明異議
【裁判全文】
臺灣高等法院高雄分院刑事裁定          95年度交抗字第56號
抗告人即
異議人
受處分人    甲○○
上列抗告人因聲明異議案件，不服臺灣高雄地方法院中華民國
95年3 月31日裁定（95年度交聲字第153 號），提起抗告，本院
裁定如下：
    主  文
抗告駁回。
    理  由
一、本件經本院審理結果，認第一審裁定認事、用法均無違誤，
    應予維持，並引用第一審裁定之事實、理由及證據（如附件
    ）。
二、本件抗告意旨略以：本件員警攔下抗告人之車輛前，路旁已
    有2 輛大型遊覽車、數輛小型車及機車遭受罰開單，員警陳
    仲彬於原審證稱當時僅抗告人1 輛車云云，顯係說謊；員警
    陳仲彬當時所站位置地勢較低，現場又有欄杆、圍牆、雜草
    、來往車輛、受罰車輛、路口等待號誌之車輛等障礙物阻擋
    ，所以，員警陳仲彬應無看見抗告人之車輛已在路口等待左
    轉；執法員警有業績懲壓力，在此壓力之下，極有可能出
    錯，法官應憑證據認定事實，不能以素昧平生、應無嫌隙、
    甘冒良心譴責及偽證罪責云云而認定抗告人違規；抗告人一
    向奉公守法，絕無闖紅燈左轉之違規行為，抗告人被取締時
    ，有2 位員警在場，為何無照相或錄影存證？抗告人並無不
    服取締，否則不會停車，如抗告人確有闖紅燈之行為，當無
    拒絕出示駕駛執照之理；請法官明查，撤銷原裁定，並撤銷
    原處分云云。
三、本院查：抗告人有違反道路交通管理處罰條例第53條第1 項
    行經有燈光號誌管制之交岔路口闖紅燈、同條例第60條第2
    項第1 款不服從交通勤務警察指揮之事實及證據，已經原裁
    定論述甚詳，抗告人仍執陳詞否認違規，指摘原裁定採證不
    當，提起抗告，為無理由，應予駁回。
四、據上論結，應依道路交通案件處理辦法第26條、刑事訴訟法
    第412 條，裁定如主文。
中    華    民    國    95    年    5     月    5     日
                  刑事第一庭    審判長法  官  郭雅美
                                      法  官  莊崑山
                                      法  官  范惠瑩
以上正本證明與原本無異。
不得再抗告。
中    華    民    國    95    年    5     月    5     日
                                      書記官  張明賢
附表
臺灣高雄地方法院交通事件裁定         95年度交聲字第153號
異  議  人  甲○○
上列受處分人因違反道路交通管理處罰條例案件，對於高雄市政
府所為之處分（原處分：高市府交裁字第裁32-B00000000號），
聲明異議，本院裁定如下：
    主  文
異議駁回
    理  由
一、本件異議意旨略以：異議人即受處分人甲○○固有於94年11
    月24日下午4 時30分許，駕駛車牌號碼ZL-9863 自用小客車
    ，行經在高雄市○○路與馬卡路口，惟其通過停止線時，係
    為綠燈，伊是在路口等待左轉，並沒有闖紅燈，而因其未有
    違規情事，故在值勤員警攔查時始不出示行車執照及駕駛執
    照，爰依法聲請撤銷原處分云云。
二、按駕駛人行經有燈光號誌管制之交岔路口闖紅燈者，處新臺
    幣1800元以上5400元以下罰鍰；又駕駛人有不服從交通勤務
    警察或依法令執行交通指揮、稽查任務人員之指揮或稽查，
    而本章各條無處罰之規定者，處新臺幣900 元以上1800元以
    下罰鍰，道路交通管理處罰條例第53條第1 項、第60條第2
    項第1款分別訂有明文。
三、經查：異議人於94年11月24日下午4 時30分許，駕駛車牌號
    碼ZL-9863 自用小客車，行經在高雄市○○路與馬卡路口，
    闖越紅燈，並於當場值勤之員警攔查後，雖有停車，然卻不
    服從員警2 次要求出示行車執照及駕駛執照之稽查指揮，遂
    即逕自離去，而為警依車號追查摯單告發等事實，有高雄市
    政府警察局高市警交字第B00000000 號舉發違反道路交通管
    理事件通知單1 紙在卷可稽，而證人即當時執行交通勤務之
    陳仲彬警員並到庭證稱：當天伊與同仁在河西、馬卡路口執
    行違規取締，當時只有異議人一台車，路邊視線沒有被阻擋
    ，伊可以看得很清楚，伊看到異議人時，紅燈已經亮了，異
    議人是直接左轉，不是在綠燈時就通過停止線等待左轉，而
    伊攔下異議人後，異議人一直辯稱沒有闖紅燈，伊有要求異
    議人出示駕駛執照及行車執照，惟異議人不願意出示，伊遂
    乃再次告知，若不出示行照或駕照，即再告發不服稽查，然
    異議人仍堅持不肯出示，並逕自離開現場等語明確。衡諸證
    人陳仲彬乃依法執勤之警員，與異議人素昧平生，應無嫌隙
    ，衡情當無任意為不實舉發之理，復經本院傳訊其到庭具結
    作證，自更應無甘冒良心譴責及偽證罪責而無故誣陷異議人
    之情，且觀諸其證詞亦無矛盾之處，是其證詞自堪採信，足
    見異議人確有上開違規行為無誤。至於異議人一再要求值勤
    員警應出示相片或錄影為證，然交通違規取締本可當場攔查
    ，與逕行舉發案件之情形迥異，又異議人違規情節明確，值
    勤員警並無誤認，業經警員到庭證述明確，已如前述，茲考
    量當場攔檢取締交通違規案件，有其突發性、臨時性、急迫
    性，難以苛責警員必以科學儀器照相存證始得舉發。
四、綜上所述，本件異議人違規闖紅燈及及不服交通員警稽查之
    事實明確，原處分機關據以援引首揭規定，裁處異議人3600
    元，並依同條例第63條第1 項記違規點數4 點，核無不當，
    本件異議為無理由，應予駁回。
據上論斷，應依道路交通案件處理辦法第十九條，裁定如主文。
中    華    民    國    95    年    3     月    31    日
                  交通法庭  法  官  林勇如
以上正本證明與原本無異。
如不服本裁定，應於收受送達後5 日內向本院提出抗告狀。
中    華    民    國    95    年    3     月    31    日
                            書記官  許雅惠


司法院資訊處製作；財團法人民間司法改革基金會備份。
